【裁判字號】    95,訴,331
【裁判日期】    950227
【裁判案由】    毒品危害防制條例
【裁判全文】
臺灣板橋地方法院刑事判決               95年度訴字第331號
聲  請  人  臺灣板橋地方法院檢察署檢察官
被      告  甲○○
上列被告因違反毒品危害防制條例案件，經檢察官聲請簡易判決
處刑（九十五年度毒偵字第五十四號），本院認不宜以簡易判決
處刑，改分通常訴訟程序審理。被告於本院準備程序中就被訴事
實為有罪之陳述，經告知被告簡式審判程序之旨，並聽取當事人
之意見後，合議庭裁定由受命法官獨任進行簡式審判程序，判決
如下：
    主    文
甲○○施用第一級毒品，處有期徒刑捌月。扣案之第一級毒品海
洛因壹包（淨重零點零壹公克）沒收銷燬之；扣案包裝上揭毒品
之外包裝袋壹個沒收之。
    犯罪事實
一、甲○○前於民國八十五年間，因違反肅清煙毒條例等案件，
    經本院於八十五年十二月三十一日以八十五年度訴字第二０
    四七號判決，就非法施用化學合成麻醉藥品部分，判處有期
    徒刑六月，就轉讓禁藥部分，判處有期徒刑五月，就偽藥部
    分，判處有期徒刑一年八月，應執行有期徒刑二年五月確定
    ；又於八十五年間因犯竊盜罪，經本院於八十六年七月四日
    以八十五年度易字第七六九一號判決，判處有期徒刑四月，
    如易科罰金，以三百元折算一日確定。上開二案接續執行，
    於八十七年七月三十一日縮短刑期假釋出監，於八十九年二
    月十三日保護管束期滿，未經撤銷假釋，以已執行論而執行
    完畢（於本件不構成累犯）。期間，甲○○於九十二年間因
    施用毒品案件，經本院於九十二年九月二十五日以九十二年
    度毒聲字第三０一二號裁定令入觀察、勒戒處所，施以觀察
    、勒戒後，認有繼續施用毒品傾向，本院於九十二年十月二
    十二日，以九十二年度毒聲字第三三０三號裁定送強制戒治
    處分，施以強制戒治一年，於九十三年十月二十二日期滿釋
    放出所，並由臺灣板橋地方法院檢察署檢察官以九十三年度
    戒毒偵字第三九三號為不起訴處分確定。詎猶不思戒絕毒癮
    ，復基於施用第一級毒品海洛因之犯意，於上開強制戒治執
    行完畢釋放後五年內，即九十四年八月五日下午五時五分許
    為警查獲後採尿前二十六小時內某時間，在不詳地點，以不
    詳方式施用第一級毒品海洛因。嗣於九十四年八月五日下午
    五時五分許，在台北縣新莊市○○街二十九巷口為警查獲，
    並扣得其所有之第一級毒品海洛因一包（淨重零點零一公克
    、空包裝重零點五三公克）。
二、案經臺北縣政府警察局新莊分局報請臺灣板橋地方法院檢察
    署檢察官偵查起訴。
    理    由
一、按依刑事訴訟法第二百八十四條之一之規定，除簡式審判程
    序及簡易程序案件外，第一審應行合議審判，復依同法第二
    百七十三條之一第一項之規定，除被告所犯為死刑、無期徒
    刑、最輕本刑為三年以上有期徒刑之罪或高等法院管轄第一
    審案件者外，於第一次審判期日前之準備程序進行中，被告
    先就被訴事實為有罪之陳述時，審判長得告知被告簡式審判
    程序之旨，並聽取當事人、代理人、辯護人及輔佐人之意見
    後，裁定進行簡式審判程序。查被告甲○○所犯係死刑、無
    期徒刑、最輕本刑為三年以上有期徒刑以外之罪，其於準備
    程序中就被訴事實為有罪之陳述，經法官告知簡式審判程序
    之旨，並聽取公訴人、被告、辯護人之意見後，業經本院合
    議庭依上開規定裁定由受命法官獨任進行簡式審判程序，合
    先敘明。
二、訊據被告甲○○對於施用第一級毒品海洛因之事實，業於本
    院審理時自白不諱〔見本院九十五年二月十四日準備程序筆
    錄筆錄〕；而其於九十四年八月五日下午五時五許為警查獲
    後所採集之尿液送臺灣檢驗科技股份有限公司以ＧＣ／ＭＳ
    氣相層析／質譜儀法確認檢驗結果，呈嗎啡陽性反應，有該
    公司出具之濫用藥物尿液檢驗報告及臺北縣政府警察局新莊
    分局偵辦煙毒、麻醉藥品案被移送人姓名及代碼表各一件附
    卷可稽〔見九十四年度核退偵字第一一二二號偵查卷第二十
    一、二十六、二十七頁〕。又扣案之白粉一包，經送法務部
    調查局鑑驗結果，檢出含第一級毒品海洛因成分（淨重零點
    零一公克、空包裝重零點五三公克），有該局九十四年十二
    月二日調科壹字第０六００一０六四三號鑑定通知書一件在
    卷供參〔附於同上偵查卷第三十六頁〕，所含毒品成分與被
    告尿液中驗出之毒品反應一致。被告雖供稱其於九十四年八
    月五日為警查獲前三、四天有施用一次云云〔見本院九十五
    年二月十四日準備程序筆錄〕。惟按海洛因經注射或吸入人
    體後，約百分之八十於二十四小時內自尿中排出，一般而言
    ，尿液中能否驗出嗎啡陽性反應與其投與量、投與途徑、採
    尿時間、個人體質及檢測方法之靈敏度有關，國外曾有文獻
    報導注射六六毫克之海洛因鹽酸鹽，其代謝物嗎啡之平均可
    檢出時限約為二十六小時，經行政院衛生署藥物食品檢驗局
    以八十一年九月八日（81）藥檢壹字第八一一四八八五號函
    述綦詳，為本院承辦毒品案件職務上所已知。被告上開採尿
    送驗結果，既呈嗎啡陽性反應，足見其於九十四年八月五日
    下午五時五分許為警查獲後採集尿液前之二十六小時內某時
    間，確有施用第一級毒品海洛因之行為，堪以認定。
三、再者，被告甲○○於九十二年間因施用毒品案件，經本院於
    九十二年九月二十五日以九十二年度毒聲字第三０一二號裁
    定令入觀察、勒戒處所，施以觀察、勒戒後，認有繼續施用
    毒品傾向，本院於九十二年十月二十二日，以九十二年度毒
    聲字第三三０三號裁定送強制戒治處所，施以強制戒治一年
    ，於九十三年十月二十二日期滿釋放出所，並由臺灣板橋地
    方法院檢察署檢察官以九十三年度戒毒偵字第三九三號為不
    起訴處分確定，此有台灣高等法院被告前案紀錄表一份在卷
    可稽。是被告於強制戒治執行完畢釋放出所後，五年內再犯
    本案施用第一級毒品犯行均堪認定，應予依法論罪科刑。
四、核被告甲○○所為，係犯毒品危害防制條例第十條第一項之
    施用第一級毒品罪。其施用第一級毒品海洛因前、後非法持
    有第一級毒品海洛因之低度行為，應分別為其施用各該毒品
    之高度行為所吸收，均不另論罪。爰審酌被告有如事實欄所
    述之前科紀錄，有台灣高等法院被告前案紀錄表一份在卷可
    參，雖未構成累犯，然足見其素行不佳，且其前有施用毒品
    之犯行，經施以觀察、勒戒及強制戒治之處分，並經獲得不
    起訴處分之寬典，仍不能戒除毒癮，再次漠視法令禁制而犯
    本罪，顯見其自制能力甚低，惟其施用毒品所生危害，實以
    自戕身心健康為主，對於他人生命、身體、財產等法益，尚
    無明顯而重大之實害，兼衡其施用毒品之次數以及犯罪後坦
    承犯行之良好態度等一切情狀，量處如主文所示之刑，以資
    懲儆。
五、扣案之第一級毒品海洛因一包（淨重零點零一公克、空包裝
    重零點五三公克），為查獲之第一級毒品，不問屬於犯人與
    否，應依毒品危害防制條例第十八條第一項前段規定沒收銷
    燬之。而扣案包裝上揭毒品之外包裝袋一個，係用以包裹毒
    品，具防止裸露、逸出及潮濕之功用，便於攜帶施用，係預
    備供被告施用第一級毒品所用之物，且經被告自承確屬其所
    有，應依刑法第三十八條第一項第二款規定併予宣告沒收。
據上論斷，應依刑事訴訟法第二百七十三條之一第一項、第二百
九十九條第一項前段，毒品危害防制條例第十條第一項、第十八
條第一項前段，刑法第十一條前段、第三十八條第一項第二款，
判決如主文。
本案經檢察官曾文鐘到庭執行職務。
中    華    民    國    95    年    2     月    27    日
                  刑事第十庭  法  官  侯志融
上列正本證明與原本無異。
如不服本判決，應於判決送達後十日內向本院提出上訴狀（應附
繕本），上訴於臺灣高等法院。
中    華    民    國    95    年    2     月    27    日
                              書記官  張玉如
附錄本案論罪科刑法條全文：
毒品危害防制條例第十條
施用第一級毒品者，處六月以上五年以下有期徒刑。
施用第二級毒品者，處三年以下有期徒刑。


司法院資訊處製作；財團法人民間司法改革基金會備份。
